【裁判字號】    99,抗,2
【裁判日期】    990104
【裁判案由】    本票裁定
【裁判全文】
臺灣臺中地方法院民事裁定  99年度抗字第2號
抗  告  人  乙○○
相  對  人  三信商業銀行股份有限公司
法定代理人  甲○○
上列抗告人與相對人間因聲請本票裁定事件，抗告人對於民國98
年11月26日本院簡易庭所為之裁定（98年度司票字第9494號)提
起抗告，本院合議庭裁定如下：
    主    文
抗告駁回。
抗告程序費用新臺幣壹仟元由抗告人負擔。
    理    由
一、按執票人向本票發票人行使追索權時，得聲請法院裁定後強
    制執行，票據法第123條定有明文。又本票執票人，依票據
    法第123條規定，聲請法院裁定許可對發票人強制執行，係
    屬非訟事件，此項聲請之裁定，及抗告法院之裁定，僅依非
    訟事件程序，以審查強制執行許可與否，並無確定實體上法
    律關係存否之效力，如發票人就票據債務之存否有爭執時，
    應由發票人提起確認之訴，以資解決，最高法院著有56年台
    抗字第714號、57年台抗字第76號判例可資參照。
二、本件相對人主張：其執有抗告人所簽發如原裁定所示之本票
    1紙，並免除作成拒絕證書，詎屆期提示未獲付款，爰依票
    據法第123條規定聲請裁定許可強制執行等情，已據其提出
    本票1紙為證。原裁定予以准許，即無不合。
三、抗告意旨略以：抗告人於98年間不定時與銀行協商，始終得
    不到銀行的幫助，銀行又派員催討，抗告人任職新光人壽一
    職，因為業務獎金領的少，致負債一直增加，以債養債加上
    配偶另有外債無法依靠他幫忙，抗告人誠心誠意與銀行作協
    商，目前抗告人共欠總債務約新台幣（下同）780,939元，
    已將資料寄出予最大債權銀行即相對人前置協商中，希望相
    對人給予時間，抗告人誠意勿影響工作，請求鈞院同意還款
    計畫，給予抗告人重生機會云云。惟查，債務人雖得與債權
    銀行集體洽商還款方案，惟債權銀行於債務人申請協商後，
    僅係暫停催收行為，而就債權銀行所行之保全程序或已進行
    之法律訴訟程序，並無影響，抗告人所稱希望相對人給予時
    間等語乃屬債務履行事項，應自行相對人協商，非本院所能
    審酌。是故，抗告人所稱已申請協商乙節，自不影響相對人
    聲請本票裁定以取得執行名義之行為。況協商是否成立乃就
    債權債務關係另為約定，或相對人是否違反協商機制規定為
    催收行為，亦屬實體上之爭執事項，要非屬本件非訟程序所
    得加以審究，是系爭本票形式上之要件既已具備，仍應准許
    為強制執行之裁定，原審所為之裁定並無違誤，抗告意旨請
    求廢棄原裁定，為無理由，應予駁回。
四、對於非訟事件，依法應由關係人負擔費用者，法院裁定命關
    係人負擔時，應一併確定其數額，非訟事件法第24條第1項
    定有明文。爰依法確定本件抗告程序費用額如主文第2項所
    示。
五、據上論結，本件抗告為無理由，依非訟事件法第46條、第21
    條第2項、第24條第1項、民事訴訟法第495條之1第1項、第4
    49條第1項、第78條，裁定如主文。
中    華    民    國    99    年    1     月    4     日
                  民事第二庭  審判長法  官  王  銘
                                    法  官  呂麗玉
                                    法  官  吳崇道
以上為正本係照原本作成。
不得再抗告。
中    華    民    國    99    年    1     月    4     日
                                    書記官

司法院資訊處製作；財團法人民間司法改革基金會備份。
